臺灣高等法院臺南分院刑事判決
上　訴　人
即　被　告　甲○○
選任辯護人　賴鴻鳴　律師
　　　　　　黃俊達　律師
　　　　　　莊信泰　律師
上列上訴人因被告違反貪污治罪條例案件，不服臺灣台南地方法
院90年度訴字第78號中華民國91年4月3日第一審判決（起訴案號
：臺灣臺南地方法院檢察署八十九年度偵字第八六五六號），提
起上訴，判決後經最高法院第四次發回更審，本院判決如下：
      主      文
原判決關於甲○○依據法令從事公務之人員，對於職務上之行為
收受賄賂部分撤銷。
甲○○連續依據法令從事公務之人員，對於職務上之行為，收受
賄賂，處有期徒刑柒年貳月，褫奪公權參年。
      事      實
一、甲○○自民國（下同）七十一年間起，任職臺灣臺南看守所
    暨附設臺灣臺南監獄臺南分監（下稱臺南分監）管理員，負
    責該所羈押人犯及臺南分監受刑人戒護工作，自八十六年間
    起至八十九年一月五日止，復擔任該所第四工場主管職務，
    負責工場受刑人平時生活管理、行狀考核、及督導作業課程
    等業務，為依據法令從事公務之人員。因見王莊素梅（現改
    名為莊媚茹，業經原審判決免刑確定）之夫王進興（現改名
    為王譯鋒），犯偽造有價證券等罪，於八十五年十二月二十
    日，入臺南看守所服刑之八十六年至八十八年間，利用擔任
    王進興在該所第四工場服刑主管之職務上機會，以概括之犯
    意，連續於該段期間內向受刑人王進興家屬王莊素梅暗示，
    以可使王進興在監服刑期間日子好過，先後於附表一所示時
    地，收受王莊素梅交付如該附表一所列之洋酒、泰國蝦、茶
    葉、水果、金項鍊、金戒指、股票、行動電話門號（含手續
    費）等賄賂，及招待喝酒用餐等不正利益共計價值新台幣（
    下同）二十三萬八千五百八十三元，其詳如附表一所示。嗣
    王進興於八十六年底，即經其提報監獄獲准調任雜役工作，
    迄八十八年八月二十七日假釋出獄。
二、又甲○○明知無法為王進興關說假釋，竟另意圖為自己不法
    之所有，於附表二所示時地，向王莊素梅詐稱可透過關係，
    代為向法務部官員關說，使王進興得早日假釋，致王莊素梅
    陷於錯誤，而交付該附表二所列之現金新臺幣（下同）七萬
    元（上開詐欺犯行已經判處有期徒刑六月確定）。嗣王莊素
    梅因案於八十八年二月入獄服刑，於八十九年一月間出獄後
    ，經與王進興確認結果，得知甲○○並未誠摰為伊處理事務
    ，且有藉機索取無度情事，乃向甲○○索討上開所交付之財
    物（附表一、二所示，共計二十三萬八千五百八十三元），
    甲○○自知理虧，經幾度協商後僅償還二十萬元，王莊素梅
    仍心有未甘，遂於八十九年三月十四日，向法務部調查局臺
    南縣調查站提出檢舉並自白犯罪，因而查獲上情。甲○○在
    偵查中亦自白犯罪，並於本院上更(一)審之九十三年三月九日
    再返還十二萬元（共計返還被害人三十二萬元，已經返還全
    部犯罪所得財物）。
三、案經法務部調查局臺南縣調查站移送臺灣臺南地方法院檢察
    署檢察官偵查起訴。
      理      由
一、訊之上訴人即被告甲○○，坦承於任職臺南看守所管理員期
    間，收受受刑人王進興之妻王莊素梅，所交付如附表一、二
    所示財物及不正利益之事實；惟矢口否認有何對於職務上行
    為收受賄賂及利用職務上機會詐取財物之犯行，辯稱：「我
    沒有跟王莊素梅詐欺，沒有欺騙她，是她拜託我去處理假釋
    的事情，我說不要，她還是拜託我出面，我還是跟她說不要
    ，我不方便，她還是拜託我出面，王進興與洪炯輝已經談好
    了，王進興再找我談，要我去找他太太王莊素梅拿錢，王進
    興他相信我，拜託我拿錢請課長，後來我有答應要幫他處理
    ，我是請他們吃飯喝酒而已，我有與洪炯輝去跟王莊素梅拿
    錢，拿七萬元，後來還她兩萬元，我如果要詐欺就全部拿了
    ，何必再還她兩萬元。收受賄賂部分我承認，請法官從輕量
    刑」等情。
二、經查：
（一）按有關證人王莊素梅、許美蘭等人於修正刑事訴訟法前之
      訊問筆錄係修正刑事訴訟法前已依法定程序進行之訴訟程
      序，依刑事訴訟法施行法第七條之三規定，其效力不受影
      響，應認有證據能力，先予敘明。
（二）原審同案被告王莊素梅在調查站及歷次偵查、審理中供稱
      ：「八十六年二月下旬左右，甲○○打電話到我家，表明
      我先生在看守所工場工作，他是主管，電話中他約我去仁
      德體育公園，見面後他說我先生才剛到他那裡，他會讓我
      先生好過，暗示我送禮，我送他洋酒，沒多久他又和我聯
      絡，打電話要求我送他洋酒、茶葉、泰國蝦，其中泰國蝦
      每次十斤送六、七次，每十斤約二千五百元至三千元，茶
      葉送二次，一次一斤、一次二斤，一斤約三千元，洋酒都
      是ＸＯ，送四、五次，一瓶三千元左右，此外他又向我表
      示他住善化，上下班要加油，所以我買加油券二次，每次
      五千元給他，我買過二箱蓮霧，一次送一箱，二次花費共
      約三千三百元，其間他還向我要金項鍊一條一兩重及金戒
      指四錢重各一只，八十七年要過年時要我幫他買隨身聽Ｃ
      Ｄ一台三千八百元，而他太太小孩住院開刀，我由臺南包
      計程車到高雄長庚去，我包五千元給他兒子，而他太太在
      郭綜合醫院開刀，我包六千元，這些都是他指示我去包的
      。」、「八十七年五月他叫我以他太太的戶頭，由我付款
      ，買群益股票一張，富邦股票三張，股票一共花十三萬元
      ，八十六年他叫我把大哥大『０九三二─八七０四九三』
      轉讓給他，而該大哥大我一共花四千一百元。」、「八十
      六年九月他說我先生要申請假釋，而我先生以前假釋中又
      再犯不好報，要打通關節，我一共請客四次，由八十六年
      開始，八十七年九月甲○○與他同事『大胖輝』來我家拿
      七萬元……他說『大胖輝』當天也要當班，請人代班也要
      花二千元，而我請客的四次，其中三次每次三、四萬元，
      有一次『大胖輝』一起的（那次）是七萬元，總計我花費
      在甲○○這邊約五十萬元左右。」（見調查卷第二六頁反
      面至二七頁反面）等語，且查證人王莊素梅四次匯款至被
      告甲○○之妻許美菊在臺南區中小企業銀行善化分行00
      0000000000─一帳號內，金額總計九萬七千五
      百元，用以購買股票（此經被告之妻許美菊於調查站證述
      在卷，台南縣調查站偵查卷第九頁、第十頁、第十三頁、
      第二一至二三頁、第三六頁），及將門號0000000
      000號行動電話轉讓與被告甲○○，亦有臺南市第六信
      用合作社匯款申請書影本三紙、臺南區中小企業銀行存摺
      交易明細報表一紙，及中華電信股份有限公司臺南營運處
      行動電話申請書一紙（見調查卷第三二至三九頁）附卷足
      稽；此外復有金項鍊一條、金戒指一只（見調查卷第四五
      、四六頁，偵查卷第二三頁）扣案為憑，應認證人所言，
      大部分可採。
（三）另被告分別在調查站調查時供承：「我確實以能在臺南看
      守所照顧王進興讓他好過，並提早假釋為由，陸續向王莊
      素梅收受好處，其中包括股票四張、金戒指、金項鍊，加
      油券一萬元、傳真機乙部、洋酒五瓶、隨身聽兩部，並曾
      向伊拿取七萬元現金打點相關之南所管理員飲宴，以便為
      王進興辦理提前假釋，另外多次接受王進興之兄弟在外喝
      花酒，及收受王莊素梅多次致送之農漁產品及高貴禮盒。
      」、「為聯絡方便，莊女將伊所有之大哥大手機門號免費
      過戶給我，莊女陸續送我農漁產品及高級禮品、洋酒等，
      且為感謝我為伊先生打點提早假釋事宜，前後致送……莊
      女前後出資買了（群益、富邦）四張股票，約計十三萬元
      送給我太太許美菊，即以我太太名義購買並將錢直接匯入
      我太太股票帳戶內。」、「且我曾以活動提早假釋為由，
      主動向莊女索取七萬元現金。」（見偵查卷第二四頁反面
      至二五頁反面），嗣於偵查中供承：「（問：你一共先後
      收受王莊素梅的現金禮物一共多少？）約共十多萬元。其
      中現金七萬元是王進興叫我去向他太太拿的，而股票王莊
      素梅是要做私房錢，所以用我太太戶頭買的，而中油加油
      券他說是朋友送的，轉交給我，而金項鍊是我生日他送給
      我的，洋酒及農產品是他送我的，因為我平常在照顧她丈
      夫，而大哥大是他要放棄，而我叫他轉過來給我。」、「
      （問：你一共拿了五瓶洋酒？）數量我忘記了，而時間我
      也記不得了，泰國蝦只有二次，重量我不清楚，加油券是
      二次，茶葉禮盒我忘記了有沒有收受。」、「（問：尚有
      收受其他禮物？）有，金項鍊及金戒子，而探病的紅包我
      太太有對我說，但金額我不知道，而蓮霧我收到一次，還
      有隨身ＣＤ，傳真機一台，大哥大號碼。」、「王莊素梅
      有匯二萬元給我太太，但我沒有打電話，錢是王莊素梅自
      己要匯的，而這二萬元是我向王莊素梅拿七萬元喝花酒沒
      用完，剩二萬元，我退給他，他再匯過來。」、「（問：
      本件自白書是你寄給調查站的？）是的，我承認總計收受
      股票、現金、金飾、禮品及接受招待喝花酒、油券共四十
      萬元。」（見偵查卷第四０頁反面至四一頁、第一一五頁
      反面、第一三七頁）等語。證人王莊素梅於偵查時則陳稱
      ：「我送禮給甲○○也是希望他在監獄裡照顧我先生，而
      甲○○向我拿七萬元是說要幫我向監獄活動假釋的事，但
      當年（八十六年）我先生沒有通過假釋，而是在第二年八
      十八年七、八月我先生才獲得假釋，所以我認為這七萬元
      甲○○是騙我的。」等語（見偵查卷第一五四頁反面），
      ，可見被告所供稱收到二萬元，是指其向王莊素梅索取的
      現金七萬元，經退回二萬元後，王莊素梅又匯回給被告二
      萬元，並非被告再向王莊素梅又收二萬元。再被告於偵查
      時再供稱：「我有去為王進興活動假釋的事，但假釋的事
      是教誨師在處理，我們戒護科無法處理，我七萬元是有拿
      到。」
（四）依上開證人王莊素梅之證詞與被告之供述，足見被告確實
      有以概括之犯意，連續向證人王莊素梅請求交付賄賂，並
      取得上開物品等情。雖被告甲○○歷次自白收受財物及不
      正利益之數量及金額，先後不一或有模糊，核與證人王莊
      素梅歷次所指內容，互有歧異未能全然一致，然既無積極
      證據足認證人王莊素梅所指內容全然屬實，則基於罪疑唯
      輕之法理，自難僅憑證人王莊素梅片面之詞，資為計算被
      告甲○○收受財物及不正利益之標準，因此，應以證人王
      莊素梅所指訴之內容，並為被告甲○○所自認，兩者全然
      一致如附表一所列之部分，係屬被告甲○○在職務上所收
      受之賄賂及不正利益，至如附表二所列部分，則屬被告甲
      ○○詐欺所得之財物，而如附表三所列部分，為證人單方
      面之記憶，復無其他積極證據予以佐證，即應予排除。
（五）被告甲○○既以擔任管理員及工場主管身分，對於管理受
      刑人王進興之執行職務行為，竟以在所內好好照顧該受刑
      人為由，收受該受刑人之妻王莊素梅所交付之財物或接受
      花酒招待，顯具一定之對價關係，即與收受賄賂或不正利
      益相當，不因係何方主動要求所致而異其結果。本案經被
      害人王莊素梅與其夫王進興確認結果，認為甲○○未誠摰
      為伊處理事務，且有藉機索取無度情事，乃向甲○○索討
      上開所交付之財物，甲○○自知理虧，經幾度協商後償還
      二十萬元，王莊素梅仍心有未甘，遂於八十九年三月十四
      日，向法務部調查局臺南縣調查站提出檢舉並自白犯罪，
      被告甲○○在偵查中亦自白收受王莊素梅致贈財物，經核
      算被告收受王莊素梅財物計二十三萬八千五百八十三元，
      而被告前於同年一月二十七日經協調返還二十萬元，有王
      莊素梅向許美菊取回收據附卷可稽（見調查卷第十四頁）
      ，另再於九十三年三月十一日折合現金十二萬元成立和解
      ，有協議書、和解筆錄、收據在卷足憑（見本院上更(一)審
      卷第七九、八０頁），惟被告並未於偵查中繳交全部財物
      ，故尚不得依貪污治罪條例第八條第二項減輕其刑。
（六）綜上所述，被告收受王莊素梅之賄賂及不正利益，事證己
      臻明確，被告所辯，要屬畏罪卸責之詞，無足採信。被告
      犯行洵堪認定，應予依法論科。
三、查被告甲○○係臺南看守所管理員，負責該所羈押人犯及臺
    南分監受刑人之戒護工作，又自八十六年間起至八十九年一
    月五日止，復擔任該所第四工場主管職務，負責工場收容人
    平時生活管理、行狀考核及督導作業課程等工作，不惟已迭
    為其所自承，並有臺南看守所九十年四月十二日南所文戒０
    六六二號函、九十年四月二十五日０七三四號函二紙，附於
    原審卷足稽，自屬依據法令從事公務之人員。竟對其職務上
    之行為，向受刑人之妻收受如附表一所列之賄賂及不正利益
    ，核其此部分所為，係犯貪污治罪條例第五條第一項第三款
    對於職務上之行為收受賄賂及不正利益罪，其先後多次收受
    如附表一所列賄賂及不正利益之犯行，時間緊接，犯罪構成
    要件相同，顯係基於概括犯意反覆為之，應依連續犯規定，
    論以一對於職務上之行為收受賄賂罪，並依法加重其刑。又
    被告雖於偵查中自白，惟於偵查終結前並未自動繳交全部所
    得財物，自難依貪污治罪條例第八條第二項之規定減輕其刑
    ，併此明。
四、原審以被告甲○○罪證明確，因予論罪科刑，固非無見。惟
    查(一)原判決認被告甲○○亦犯有附表四對於違背職務之行為
    收受賄賂罪（此部分不構成犯罪，理由詳如後述），尚有未
    洽。(二)被告收受七萬元部分，原審認係犯利用職務上機會詐
    取財物罪，亦有未合。(三)附表三所列之財物，並無積極證據
    證明被告甲○○亦有收受之行為，原判決認其亦有各該對於
    職務上之行為收受賄賂之犯行，同有未當。(四)原判決認附表
    一所示賄賂及不正利益等犯罪所得之物，依法應予宣告追繳
    沒收，惟按貪污治罪條例規定：第四條至第六條之罪者，其
    所得財物，應予追繳，並依其情節分別沒收或發還被害人。
    前項財物之全部或一部無法追繳時，應追徵其價額，或以其
    財產抵償之。該法第十條第一項、第二項分別定有明文，其
    應予追繳沒收者，係以被告貪污所得之財物為限，其無所得
    或已發還者，自無從再為追繳或發還之諭知，另不正利益既
    無明文規定，自不能包括。查被告於八十九年一月二十七日
    以其妻許美菊之名義與被害人王莊素梅立據，約定以二十萬
    元作為王莊素梅放在許美菊處之股票、現金、黃金等物共二
    十萬元（見調查卷第四一頁），亦即被告於上開期間已返還
    貪污所得之部分財物，並再於九十三年三月九日之上更(一)審
    審理期間，再返還十二萬元（見上更(一)審卷第七九、八０頁
    ），共計被告已返還證人王莊素梅三十二萬元，則附表一、
    二中之被告所得共計三十萬八千五百八十三元，已經返還全
    部所得財物，故無庸再就附表一示之賄賂諭知追繳沒收，原
    判決竟予諭知追繳沒收，亦有不當。被告甲○○上訴意旨，
    請求減輕其刑，指摘原審判決不當，雖無足取；惟原審此部
    分判決既有可議，自屬無可維持，應由本院將原判決關於此
    部分予以撤銷改判。爰審酌被告甲○○身為監所管理員，不
    知潔身自愛，對於職務上之行為收受賄賂，及利用職務上之
    機會詐取財物，嚴重損及政府及機關形象，及其素行、犯罪
    之動機、目的、犯後態度等一切情狀，量處如主文第二項所
    示之刑，及依法併予宣告褫奪公權三年，以資懲儆。
五、公訴意旨另略以：(一)被告甲○○利用擔任王進興在該所第四
    工場服刑主管之職務上機會，以可使王進興在監服刑期間過
    好日子為由，亦有連續向王莊素梅收受如附表三所列之泰國
    蝦、茶葉、水果、紅包、計程車費等賄賂，及喝花酒之不正
    利益，因認其此部分亦犯有貪污治罪條例第五條第一項第
    三款對於職務上之行為收受賄賂罪嫌云云。(二)被告甲○○為
    替王進興傳遞信息並規避看守所之通訊檢查，復向王莊素梅
    收受如附表四所列之傳真機，因認其此部分亦涉犯有貪污治
    罪條例第四條第一項第五款對於違背職務上之行為收受賄賂
    罪嫌等情。
六、惟按犯罪事實應依證據認定之，無證據不得認定其犯罪事實
    ；又被告之自白，不得作為有罪判決之唯一證據，仍應調查
    其他必要之證據，以察其是否與事實相符；刑事訴訟法第一
    百五十四條第二項、第一百五十六條第二項，分別定有明文
    。又按刑法上之收受賄賂罪，以他人有行求賄賂之事實為前
    提，若他人所交付之物並非基於行賄意思，其物即非賄賂，
    自無收受賄賂之可言，故賄賂之不法報酬必須與公務員之職
    務行為或違背職務行為，具有一定之對價關係，苟非關於職
    務行為或違背職務行為之報酬，即不得謂為賄賂，亦經最高
    法院著有七十年臺上字第一一八六號判例在案。公訴人認被
    告甲○○犯有此二部分罪嫌，無非係以其在偵查中之自白
    ，及原審同案被告王莊素梅之指訴等由為論據。惟訊據被告
    甲○○，則矢口否認有收受如附表三所列之賄賂及不正利益
    之情事，另雖坦承有收受如附表四所列傳真機之事實，惟辯
    稱：王莊素梅為與其聯絡，因見其家中電話收訊欠佳，遂送
    其傳真機方便聯絡，其並未代王莊素梅傳達訊息予王進興等
    語。
七、經查：
（一）同案被告王莊素梅，固迭指被告甲○○亦有收受如附表三
      所列之賄賂及不正利益等情事；然既為被告甲○○所堅詞
      否認，且被告甲○○前在調查站及原審偵查、審理中，就
      所收受之賄賂及不正利益，亦先後供述不一或模糊不清，
      與王莊素梅所指內容，互有歧異，難認全然一致，此外復
      無其他積極證據，足以佐證王莊素梅所指內容全然屬實，
      則基於罪疑唯輕之法理，自難僅憑王莊素梅片面之詞，即
      遽採為被告甲○○犯罪之證據，從而認以同案被告王莊素
      梅所指內容，並為被告甲○○所自認，兩者全然一致如附
      表一所列部分，係屬被告甲○○在職務上所收受之賄賂及
      不正利益，至如附表三所列部分，即應予以排除，難認係
      被告甲○○在職務上所收受之賄賂及不正利益。其被訴此
      部分犯罪應屬不能證明，惟因公訴人認與附表一所列職務
      上所收受之賄賂及不正利益成罪部分，具有裁判上一罪之
      連續犯關係，基於審判不可分之原則，爰不另為諭知無罪
      之判決。
（二）王莊素梅，固指有送如附表四所列之傳真機一台予被告甲
      ○○之事實，被告甲○○及證人即被告甲○○之妻許美菊
      ，亦均坦承有收受該傳真機，並有該台傳真機扣案為憑，
      且觀諸被告甲○○在偵查中所供稱：「當時王進興及王莊
      素梅都在玩股票，所以他送我傳真機是方便他們傳遞股票
      買賣訊息，傳真機放在我家，使用我家號碼，傳遞方式是
      王進興在監獄裡看報紙決定要買什麼股票，寫下條子，交
      我帶回家以傳真機傳給王莊素梅，而他寫好買股票單據後
      ，也使用該傳真機傳給我，我帶進監獄交給王進興，讓他
      記帳，而傳遞訊息次數很多，期間約半年，每天都有傳遞
      。」、「傳真機只是單純傳遞股票訊息，我承認為受刑人
      傳遞訊息是違反監獄規定。」（見偵查卷第一五三、一五
      四頁），證人許美菊在調查站調查時所證稱：「阿梅有送
      我們傳真機，安裝在善化鎮我們家，該傳真機是供阿梅與
      王進興傳遞信息之用，阿梅傳真信函至我家，我先生於上
      班時帶進南所給王進興，王進興再將回信託我先生帶回家
      傳真給阿梅，上開傳真信函內容大多為阿梅與王進興之私
      事，該傳真機與我家之電話同一門號。」（見調查卷第八
      頁反面），及王莊素梅在調查站所供稱：「甲○○以家中
      電話性能不好，要求我買傳真機一部。」（見調查卷第二
      七頁），在偵查中所供稱：「甲○○的電話常有故障，所
      以叫我提供傳真機給他，所以我買一部傳真機給他。我是
      有拜託甲○○帶書信給我先生，傳遞書信次數不會超過十
      次，都是我拜託甲○○傳書信給我先生，我先生回信都是
      寄到家裡。」（見偵查卷第一五二頁反面）等語，固足認
      被告甲○○收受該傳真機後，確有利用該傳真機為王進興
      與王莊素梅傳遞信息，而為違背職務之行為，但查王莊素
      梅之所以買該傳真機送予被告甲○○，應係為傳遞王進興
      與王莊素梅二人間之訊息，業據被告甲○○、證人許美菊
      二人供明屬實，再據王莊素梅迭於原審供稱：「傳真機是
      因為我打電話跟被告聯絡，被告家裡是用無線的，常常斷
      訊，他告訴我說要換一台要不然你送我，我就答應買電話
      送他，因為我家也需要所以我就買了兩台傳真機比較便宜
      ，一台送被告，一台自己用。」（見原審卷第一五四頁）
      ，本院上訴審亦供稱：「（問：妳為何要買傳真機給他？
      ）我本身也有在使用，因為我常會打電話給他，他家的電
      話不太好用，我告訴他你乾脆丟掉算了，他就開玩笑的跟
      我說你買一台送給我，所以我就買一台給他裝在他家裡。
      」（見上訴卷第七六頁）等語，是微論被告甲○○嗣後否
      認有利用該傳真機，聯絡王進興買賣股票乙節是否屬實，
      因王莊素梅買該傳真機送予被告甲○○，係為自己之利益
      ，方便與在監服刑之王進興聯絡之用，並非基於行賄意思
      ，而與被告甲○○之違背職務行為，無一定之對價關係，
      難認係賄賂，自無收受賄賂可言。其被訴此部分犯罪亦屬
      不能證明，惟因公訴人認與前開成罪部分，具有裁判上一
      罪之牽連犯關係，亦不另為無罪諭知。
據上論斷，應依刑事訴訟法第三百六十九條第一項前段、第三百
六十四條、第二百九十九條第一項前段，貪污治罪條例第二條前
段、第五條第一項、第三款、第十七條、第十九條，刑法第五十
六條、第三十七條第二項，判決如主文。
本案經檢察官王碧霞到庭執行職務。
中　　華　　民　　國　　94　　年　　10　　月　　13　　日
                  刑事第四庭    審判長法　官  吳志誠
                                      法　官　陳珍如
                                      法　官　林勝木
以上正本證明與原本無異。
如不服本判決，應於收受本判決後十日內向本院提出上訴書狀。
其未敘述上訴理由者並得於提起上訴後十日內向本院補提理由書
狀（均須按他造當事人之人數附繕本）「切勿逕送上級法院」。
　　　　　　　　　　　　　　　　　　　書記官  吳秋賢
中　　華　　民　　國　　94　　年　　10　　月　　14　　日
附錄法條：
貪污治罪條例第五條第一項第三款：
有下列行為之一者，處七年以上有期徒刑，得併科新台幣六千萬
元以下罰金：
三　對於職務上之行為，要求、期約或收受賄賂或其他不正利益
　　者。
附表一（金額單位：新臺幣）
┌───────┬───────┬───────┬──────┬────┐
│品        名  │ 金         額│  時       間 │地點        │備  註  │
├───────┼───────┼───────┼──────┼────┤
│洋酒五瓶      │ 一萬五千元   │ 86.2.─87.3. │仁德體育公園│賄賂    │
├───────┼───────┼───────┼──────┼────┤
│石油加油券二次│ 一萬元       │ 86.3.─86.4. │同上        │賄賂    │
├───────┼───────┼───────┼──────┼────┤
│泰國蝦 一次   │ 二千三百三十 │ 86.12.─87.9.│同上        │賄賂    │
│              │ 三元         │              │            │        │
├───────┼───────┼───────┼──────┼────┤
│茶葉  一次    │ 七千五百元   │ 87.          │同上        │賄賂    │
├───────┼───────┼───────┼──────┼────┤
│金項鍊 一兩重 │一萬三千五百元│ 86.6         │同上        │賄賂    │
├───────┼───────┼───────┼──────┼────┤
│金戒指 四錢重 │ 六千元       │ 86.5.        │同上        │賄賂    │
├───────┼───────┼───────┼──────┼────┤
│蓮霧  一次    │一千六百五十元│ 87.2.─87.4. │同上        │賄賂    │
├───────┼───────┼───────┼──────┼────┤
│隨身聽ＣＤ    │ 三千八百元   │86.─87.農曆年│同上        │賄賂    │
├───────┼───────┼───────┼──────┼────┤
│兒子探病紅包  │ 三千六百元   │ 87.7.        │高雄長庚醫院│賄賂    │
├───────┼───────┼───────┼──────┼────┤
│太太探病紅包  │ 三千六百元   │ 87.9.        │臺南郭綜合醫│賄賂    │
│              │              │              │院          │        │
├───────┼───────┼───────┼──────┼────┤
│吃飯用餐 六次 │ 三萬元       │ 86.─87.     │一般餐廳、海│不正利益│
│              │              │              │產店        │        │
├───────┼───────┼───────┼──────┼────┤
│喝花酒付帳一次│ 四萬元       │ 86.5.─87.9. │臺南市區內一│不正利益│
│              │ （不正利益） │              │帶          │        │
├───────┼───────┼───────┼──────┼────┤
│股票四張分四次│九萬七千五百元│ 87.4.─87.9. │許美菊股票帳│賄賂    │
│              │              │              │戶          │        │
├───────┼───────┼───────┼──────┼────┤
│大哥大門號押金│ 四千一百元   │ 87.6.─87.7. │前往電信局申│賄賂    │
│              │              │              │辦          │        │
└───────┴───────┴───────┴──────┴────┘
附表二（金額單位：新臺幣）
┌───────┬───────┬───────┬──────┬────┐
│行        為  │ 金         額│  時       間 │地點        │備註    │
├───────┼───────┼───────┼──────┼────┤
│關說假釋      │ 七萬元       │ 87.9.        │王莊素梅住處│詐欺    │
│              │              │              │附近交付    │金額    │
└───────┴───────┴───────┴──────┴────┘
附表三（金額單位：新臺幣）
┌───────┬───────┬───────┬──────┬────┐
│品        名  │ 金         額│  時       間 │地點        │備註    │
├───────┼───────┼───────┼──────┼────┤
│泰國蝦  五次  │ 一萬一千六百 │ 86.12.─87.9.│仁德體育公園│無罪    │
│              │ 六十七元     │              │            │        │
├───────┼───────┼───────┼──────┼────┤
│茶葉  一次    │ 七千五百元   │ 87.          │同 上       │無罪    │
├───────┼───────┼───────┼──────┼────┤
│蓮霧  一次    │一千六百五十元│ 87.2.─87.4. │同上        │無罪    │
├───────┼───────┼───────┼──────┼────┤
│兒子探病紅包  │ 一千四百元   │ 87.7.        │高雄長庚醫院│無罪    │
├───────┼───────┼───────┼──────┼────┤
│太太探病紅包  │ 二千四百元   │ 87.9.        │臺南郭綜合醫│無罪    │
│              │              │              │院          │        │
├───────┼───────┼───────┼──────┼────┤
│往來計程車費  │ 二萬五千元   │ 86.7.─88.   │往返台南、屏│無罪    │
│              │              │              │東、善化、接│        │
│              │              │              │送甲○○或其│        │
│              │              │              │太太        │        │
├───────┼───────┼───────┼──────┼────┤
│喝花酒付帳二次│ 八萬元       │ 86.5.─87.9. │臺南市區內一│無罪    │
│              │              │              │帶          │        │
└───────┴───────┴───────┴──────┴────┘
附表四（金額單位：新臺幣）
┌───────┬───────┬───────┬──────┬────┐
│傳真機一台    │ 七千五百元   │ 87.2.─87.3. │下班約在仁德│無罪    │
│              │              │              │體育公園    │        │
└───────┴───────┴───────┴──────┴────┘
